Nicolás Mahecha Pérez - Ingeniero Sistemas

• LinkedIn • Portafolio • nicolasmahecha11sistemas@gmail.com • 3113501852 • Bogotá

Estudiante de Ingeniería de Sistemas de último semestre, apasionado por la tecnología y la innovación, con experiencia en el desarrollo de proyectos utilizando diferentes tecnologías como C#, Python, JavaScript y otros. Soy una persona autodidacta, perseverante y comprometida con los objetivos del equipo, siempre dispuesto aprender de nuevas tecnologías y metodologías de desarrollo.

Educación

UNIVERSITARIA DE COLOMBIA

2021 - Actualidad

Carrera Ingeniería de Sistemas Noveno Semestre Actualmente

TALENT TECH - MINTIC

2024

Bootcamp Inteligencia Artificial

ALURA LATAM + ORACLE ONE NEXT EDUCATION

2024

Bootcamp Backend G6 – Java Spring Boot

Experiencia

Atento – Telefónica Movistar

Bogotá

Soporte técnico – Rack Telefónico

abril 2024 - Actualidad

- Soporte técnico nivel 0 y 1
- Diagnóstico en plataformas de redes hogar y redes móviles
- Atención al cliente por medio de chat, solución de problemas técnicos relacionados con la conectividad de Internet y servicios móviles, asegurando la satisfacción del cliente.
- Documentación detallada de cada caso atendido y las soluciones implementadas en el sistema de gestión de incidencias.

SUTHERLAND GLOBAL SERVICES COLOMBIA

Bogotá

Practicas Universitarias

junio 2023 - diciembre 2023

junio 2022 - enero 2023

- Configuración de Sistemas Operativos.
- Configuración de Software y programas ofimáticos.
- Soporte usuarios y tickets sobre problemas tecnológicos
- Gestión de activos en inventario.

ESFERA COLOR LTDA Desarrollador Software JR

Bogotá

Modificación de software existente - Integración de software.

- Gestión de base de datos.
- Preparación de informes detallados.
- Desarrollo en VBA, uso de SAP.

Habilidades

- Bases de Datos: MySQL | SQL server | Oracle | MongoDB
- Frontend: HTML | CSS | JavaScript | React.JS
- **Backend:** Python | Node.js | Java | C#.
- Equipos: Instalación sistemas operativos | Mantenimiento de Hardware | Manejo de Software | BackUps
- Habilidades blandas: Comunicación asertiva, trabajo en equipo, adaptable al cambio.

Visita mi LinkedIn para visualizar mi perfil <u>linkedin.com/in/nicolasmahecha11</u> Visita mi portafolio para visualizar mis proyectos https://nicolasportafolio.netlify.app/